【裁判字號】    89,訴,2028
【裁判日期】    900731
【裁判案由】    考績
【裁判全文】
臺北高等行政法院裁定                            八十九年度訴字第二○二八號
    原      告  甲○○
    被      告  經濟部
    代  表  人  林信義
右當事人間因考績事件，原告不服公務人員保障暨培訓委員會中華民國八十九年七月
十八日八九公申決字第○一○六號再申訴決定，提起行政訴訟。本院裁定如左：
    主  文
原告之訴駁回。
訴訟費用由原告負擔。
    理  由
按起訴不備其他要件者，行政法院應以裁定駁回之，行政訴訟法第一百零七條第一項
第十款定有明文。查公務人員保障法對於不服再復審決定得向司法機關請求救濟定有
明文（第二十五條），而對於不服再申訴決定則未規定得向司法機關請求救濟，惟參
酌司法院院字第二四三號及二四六號之解釋，依公務人員考績法之記大過處分，並未
改變公務員之身分關係，不直接影響人民服公職之權利，自不得提行政訴訟請求救濟
。本件原告原係被告所屬第二辦公室秘書，因未能配合前臺灣省物資局（八十六年四
月三十日更名為臺灣省政府物資處）東區業務處裁撤計畫，且抗拒業務移交等事件，
分別向台灣台北地方法院檢察署提起告訴及向台灣台北地方法院提起自訴，控告機關
首長、承辦單位主管等十一人，計十九人次，惟均法院判決無罪確定，前臺灣省政府
物資處（八十八年七月一日併入被告所設置第二辦公室）乃以原告「侮辱、誣告、脅
迫長官及破壞機關紀律，屢勸不聽，情節重大」為由，於八十七年六月十七日以八七
物人字第○八七九七號令分別核布「一次記二大過」及「一次記二大過並停職」，原
告不服上開懲處令，提起復審、再復審，案經公務人員保障暨培訓委員會以原告向司
法機關控告同仁之惡行是否已達重大非予免職無法匡正之地步，非無再行斟酌之處，
於八十八年九月二十八日以八八公審決字第○一四三號再復審決定書決定：「復審決
定及原處分撤銷，由原處分機關另為適當之處分。」嗣經被告依上開決定書所示，除
通知原告復職並註銷相關懲處令、停職令、考績免職通知書之核定及審定外，另以原
告「濫告違反紀律，誣陷污辱同事名譽，事實確鑿」為由，於八十八年十二月二十九
日以經（八八）人字第八八三五七二九五號令核布原告記一大過，原告仍不服提起申
訴、再申訴，案經公務人員保障暨培訓委員會於八十九年七月十八日以八九公申決字
第○一○六號再申訴決定書決定：「再申訴駁回」，原告仍不服，遂提起行政訴訟。
查本件原告係因濫告違反紀律，誣陷污辱同事名譽，而遭記大過一次之處分，惟並未
改變原告公務員之身分關係，揆諸首開說明，自不得提起行政訴訟。從而原告提起本
件訴訟，自非合法，應予駁回。至於原告實體上之主張，因其訴訟程序已不合法，自
勿庸審究，附此明。
據上論結，本件原告之訴為不合法，依行政訴訟法第一百零七條第一項第十款、第一
百零四條、民事訴訟法第九十五條、第七十八條，裁定如主文。
中      華      民      國     九十     年      七      月    三十一    日
                    臺 北 高 等 行 政 法 院  第 三 庭
                                        審 判 長 法  官  徐瑞晃
                                                 法  官  吳慧娟
                                                 法  官  李得灶
右為正本係照原本作成。
如不服本裁定，應於送達後十日內向本院提出抗告狀（須按他造人數附繕本）。
中      華      民      國    九十    年      八      月       三       日
                                                 書記官  陳清容


司法院資訊處製作；財團法人民間司法改革基金會備份。
